【裁判字號】    97,台上,1988
【裁判日期】    970515
【裁判案由】    違反懲治走私條例等罪
【裁判全文】
最高法院刑事判決            九十七年度台上字第一九八八號
上  訴  人  甲○○
                    108之1號
上列上訴人因違反懲治走私條例等罪案件，不服台灣高等法院台
中分院中華民國九十七年一月三十日第二審判決（九十六年度上
訴字第二九一七號，起訴案號：台灣苗栗地方法院檢察署九十五
年度偵字第五三二四號），提起上訴，本院判決如下：
    主  文
上訴駁回。
    理  由
按刑事訴訟法第三百七十七條規定：上訴於第三審法院，非以判
決違背法令為理由不得為之；是提起第三審上訴，應以原判決違
背法令為理由，係屬法定要件；如果上訴理由書狀並未依據卷內
訴訟資料具體指摘原判決不適用何種法則或如何適用不當，或所
指摘原判決違法情事，顯與法律規定得為第三審上訴理由之違法
情形不相適合時，均應認其上訴為違背法律上之程式，予以駁回
。本件原判決撤銷第一審科刑判決，改判仍分別論處上訴人甲○
○共同私運管制物品進口逾公告數額（處有期徒刑六月，減為有
期徒刑三月）、共同私運管制物品進口逾公告數額（處有期徒刑
八月，減為有期徒刑四月）等罪刑（應執行有期徒刑六月）。上
訴人之上訴意旨略稱：上訴人到案後，即坦承本件犯行，並自首
於民國九十五年十月三、四日另有一次走私行為，足見上訴人犯
後態度良好，有悔悟之心；而上訴人於原審已供稱：父黃文芳、
母黃陳寶真均年逾七十，又無工作能力，弟黃振育因沾染吸毒惡
習，不事生產，全家老小僅賴上訴人養殖牡蠣之收入維生，倘上
訴人入獄服刑，全家生計必然頓失依靠等語；上訴人經此偵審教
訓，已知所警惕，當無再犯之虞，應認所宣告之刑，以暫不執行
為適當。至於上訴人前於八十六年間，雖曾因違反懲治走私條例
，經法院判處有期徒刑七月，並宣告緩刑三年確定在案，惟上訴
人前開刑之宣告，已因緩刑期滿，該緩刑宣告未經撤銷而失其效
力，上訴人仍屬無前科之人，此外復無上訴人不宜宣告緩刑之其
他原因或事由存在，原判決竟謂：「上訴人前曾於八十六年間，
即有因違反懲治走私條例，經法院判處有期徒刑七月，並宣告緩
刑三年確定之紀錄，有其前科資料在卷可稽。雖已緩刑期滿而失
上開刑罰宣告之效力，但究難認上訴人可僅因本案偵、審程序及
刑罰之宣告即無再犯之虞。上訴人請求於本案再為緩刑之宣告，
尚難准許」，顯與刑事訴訟法第三百七十八條、第二條之規定有
違，自應將原判決撤銷發回，或請鈞院併對上訴人宣告緩刑等語
。
惟查：原判決綜合卷內之證據資料及調查證據之結果，認定上訴
人有其事實欄所載之犯行，已於理由內詳敘其調查證據之結果及
取捨證據認定之理由，並就上訴人於警詢供出之九十五年十月四
日走私犯行，核與刑法第六十二條自首之規定相符，予以說明。
復說明不宜再對上訴人併為緩刑宣告之理由（見原判決正本第五
頁第二十行至第二四行）。從形式上觀察，原判決並無不適用法
則及適用法則不當等違背法令之情形。至於宣告緩刑與否，本屬
事實審法院有權斟酌決定之事項，未併予宣告緩刑，不生不適用
法則或適用法則不當之違背法令問題，上訴意旨執此指摘原判決
違背法令，顯非適法之第三審上訴理由。本件上訴違背法律上之
程式，予以駁回。又本院係從程序上駁回上訴人之上訴，上訴意
旨請求本院併予宣告緩刑乙節，無從斟酌，附為指明。
據上論結，應依刑事訴訟法第三百九十五條前段，判決如主文。
中    華    民    國  九十七  年    五    月   十五   日
                      最高法院刑事第九庭
                          審判長法官  林  永  茂
                                法官  吳  昆  仁
                                法官  蘇  振  堂
                                法官  蕭  仰  歸
                                法官  何  菁  莪
      本件正本證明與原本無異
                                      書  記  官
中    華    民    國  九十七  年    五    月  二十一  日
                                                Ａ


司法院資訊處製作；財團法人民間司法改革基金會備份。
